Carlos Andres Chaguendo Sanchez

Desarrollador iOS

carlos.chaguendo@hotmail.com | 318 521-2875

Desarrollador de software apasionado, me encanta construir productos increíbles de gran calidad y experiencias maravillosa, fanático de soluciones simples y elegantes. Escribo mucho código para escribir menos código. Mas de 10 años de experiencia en desarrollo de software, en los últimos 4 años me dedico al desarrollo nativo en iOS, me gusta estar actualizado en las nuevas tecnologías para aportar ideas frescas e innovadoras.

Habilidades

- SwiftUI, ARKit, MapKit, SiriKit, VisionKit, WidgetKit, Core ML, AVFoundation, User Notifications UI, Natural Language, Core Location, Mac Catalyst, Keychain.
- SPM, Pods, Carthage, TestFlight, Realm, Alamofire.

Experiencia Profesional

The Mayorga Firm

Desarrollo iOS 2017 - Presente

- Construir una cliente del aplicativo www.adivantus.com para iPhone, iPad y Mac.
- Agilizar procesos de la App mediante inteligencia artificial CoreML & VisionKit
- Crear componentes y diseños UI con SwiftUI y xib
- Crear interacciones de Siri para simplificar tareas
- Gestionar notificaciones locales y remotas en la aplicación
- Persistir datos localmente usando Realm, Keychain
- Visualizar geográficamente sitios de interés Usando MapKit
- Distribuir aplicaciones al AppStore

The Mayorga Firm

Desarrollo Java 2015 – 2017

 Desarrollar la suite adivantus.com, definición de API y servicios REST usando spring.

HDS Colombia S.A.S – Health Digital Systems S.A.P.I de C.v Mexico

Desarrollo Java 2012 – 2015

- Desarrollar y dar mantenimiento de aplicativos desarrollados en JEE y JSF
- Construir e integrar el modulo de UCI para la secretaria de marina mexicana EMA-SEMAR

Educación

2020 Ingeniería de sistemas – Fundación universitaria de Popayán 2011 Análisis y desarrollo de sistemas de información – SENA